臺灣士林地方法院交通事件裁定
　　原處分機關　臺北巿交通事件裁決所
　　異　議　人
　　即受處分人　甲○○
　　　　　　　　　　　　　弄21號
　　　　　　　　　　　　　巷2弄1號2樓
右列受處分人因違反道路交通管理處罰條例案件，對於臺北市交
通事件裁決所民國93年6 月21日北市裁3 字第裁22─Ｚ00000000
號裁決不服（原處分案號：內政部警政署國道公路警察局公警局
交字第Ｚ00000000號），聲明異議，本院裁定如左：
    主      文
原處分撤銷。
甲○○駕駛執照吊扣期間駕車，處罰鍰新臺幣玖仟元，並吊銷其
駕駛執照，且壹年內不得考領駕駛執照。
    理      由
一、按汽車駕駛人，駕駛執照吊扣期間駕車者，處新臺幣（下同
　　）6 千元以上1 萬2千元以下罰鍰，並吊銷其駕駛執照，且
　  1 年內不得考領駕駛執照，道路交通管理處罰條例第21條第
    1 項第7 款、第4 項後段、第67條第3項分別定有明文。
二、原處分意旨略以：異議人即受處分人甲○○於駕照吊扣期間
　　（按係自民國（下同）93年2 月29日起至同年8 月28日止）
　　之93年5 月9 日上午11時58分許，仍駕駛車號2 Ｇ─3838號
　  自用小客車行駛於高速公路，嗣於國道一號南向19點9 公里
    處經原舉發單位攔停舉發，爰依道路交通管理處罰條例第21
    條第1項第7款裁罰9千元等情。
三、本件異議意旨略以：受處分人於92年間因吊扣執照一直不敢
    違法，為慶祝母親節才於93年5 月9 日中午由女友吳素鶯駕
    車，並非受處分人駕駛該車，警員堅持為本人駕車逕予開單
    告發，受處分人不服，為此聲明異議等語。
四、經查，受處分人於駕照吊扣期間（按係自93年2 月29日起至
    同年8 月28日止）之93年5 月9 日上午11時58分許，仍駕駛
    車號2 Ｇ─3838號自用小客車行駛於高速公路，嗣於國道一
    號南向19點9 公里處經原舉發單位攔停舉發，爰依道路交通
    管理處罰條例第21條第1 項第7 款裁罰9 千元等情，有內政
    部警政署國道公路警察局舉發違反道路交通管理事件通知單
    影本1 件在卷可稽，併有公路監理系統證號查詢台北市裁決
    所汽車駕駛人列印資料1件 附於本院卷可按。受處分人雖辯
    稱如上述，但證人即國道一隊汐止分隊員警黃俊銘到庭詰證
    略以：「本案舉發地點在機場附近，是屬於松山區，當初該
    車停在路肩，我們巡邏時發現該車，乘客坐上有一位小姐，
    她說駕駛是受處分人，車子沒有油，他下車買油，我們還看
    到受處分人在路肩護欄向割草的工人要買汽油，他距離護欄
    約二十公尺，我們就依規定要他出示證件，他說沒有帶駕照
    ，我們查詢的結果，發現他駕照被吊扣，在吊扣期間內，我
    們就依法開單，他還跟我求情說可否開女性友人的單，我們
    拒絕，後來他還有到隊部求情」等語（本院九十三年七月二
    十三日調查筆錄）。則綜合上情研判，受處分人固不否認該
    車輛曾停放於舉發地點路肩，其並下車買汽油，但堅決否認
    有駕駛汽車之行為，然受處分人之女友舉發當時係坐在右前
    乘客座，駕駛座並無人乘坐，則依一般社會常情而論，該座
    位自係受處分人原所乘坐者，受處分人雖稱當時車輛故障，
    其女友一起下車檢查，後即自行坐於乘客座，嗣其買到油後
    ，其女友會再自乘客座換至駕駛座云云，顯與常情不合，蓋
    果係其女友駕駛該車，則其何必換至乘客座又再換至駕駛座
    ？受處分人上揭所辯，顯無足採，應予駁回，本件事證已臻
    明確，其違規行為堪予認定。
五、綜上，受處分人確有於右揭時地駕駛執照吊扣期間，駕駛汽
    車之違規行為，原處分機關依舉發單位所具事證，參酌受處
    分人違規之事實、情節、稽查人員處理意見及受處分人之陳
    述，援引首揭規定及違反道路交通管理事件統一裁罰基準表
    及處理細則第四十三條、第四十四條第一項及第六十一條之
    規定，改依同條例第21條第1 項第7 款裁罰受處分人9 千元
    之罰鍰，固無不當，此部份受處分人之異議為無理由，應予
    駁回。但原處分機關漏未依首揭規定併予裁罰吊銷其駕駛執
    照，且1 年內不得考領駕駛執照，即有未洽，自應由本院將
    原處分撤銷，自為裁定如主文所示。
據上論斷，應依道路交通案件處理辦法第20條前段，裁定如主文
。
中　　華　　民　　國　　94　　年　　1 　　月　　17　　日
                  交通法庭法  官  朱光仁
以上正本證明與原本無異。
如不服本抗告應於送達後5日內向本院提出抗告狀。
                          書記官  劉政惠
中　　華　　民　　國　　94　　年　　10　　月　　18　　日
